【裁判字號】    97,簡上,50
【裁判日期】    970708
【裁判案由】    竊盜
【裁判全文】
臺灣雲林地方法院刑事判決              97年度簡上字第50號
上  訴  人
即  被  告  乙○○
上列上訴人因竊盜案件，不服本院斗六簡易庭97年度六簡字第10
9 號中華民國97年4 月1 日刑事簡易判決（聲請案號：台灣雲林
地方法院檢察署97年度偵字第1047號），提起上訴，本院管轄之
第二審合議庭判決如下：
    主  文
上訴駁回。
    事  實
一、乙○○曾因竊盜案件，於民國96年3 月19日，經臺灣嘉義地
    方法院以96年度易字第81號判處有期徒刑3 月，乙○○不服
    提起上訴，於96年5 月29日經臺灣高等法院臺南分院以96年
    度上易字第247 號駁回上訴確定，嗣於96年9 月21日經減刑
    為有期徒刑1 月15日；復因竊盜案件，於96年10月2 日經同
    院以96年度上易字第473 號判處有期徒刑3 月確定，上開2
    案件經同法院另以裁定併定應執行有期徒刑4 月，甫於97年
    2 月15日易科罰金執行完畢，猶不知悔改。乙○○復意圖為
    自己不法之所有，於97年2 月26日10時50分許，在雲林縣大
    埤鄉南和村妮姑庵55號前，徒手竊取丙○○所有之耕耘機的
    鐵圈1 個，得手後逃離現場，旋於同日11時許為警在同村中
    正路「大眾中醫診所」前查獲，始悉上情。
二、案經雲林縣警察局斗南分局報告臺灣雲林地方法院檢察署檢
    察官偵查後聲請簡易判決處刑。
    理  由
一、被告以外之人於審判外之陳述雖不符刑事訴訟法第159 條之
    1 至之4 等4 條之規定，而經當事人於審判程序同意作為證
    據，法院審酌該言詞陳述或書面陳述作成時之情況，認為適
    當者，亦得為證據，刑事訴訟法第159 條之5 第1 項定有明
    文。其立法意旨在於傳聞證據未經當事人之反對詰問予以核
    實，原則上先予排除。惟若當事人已放棄反對詰問權，於審
    判程序中表明同意該等傳聞證據可作為證據，基於尊重當事
    人對傳聞證據之處分權，及證據資料愈豐富，愈有助於真實
    發見之理念，且強化言詞辯論主義，使訴訟程序得以順暢進
    行，上開傳聞證據亦均具有證據能力。經查，被告及檢察官
    就本院所引用卷內被告以外之人於審判外之陳述，於審判程
    序均同意作為證據，且本院審酌前開證據資料作成時之情況
    ，均無不法之情事，且與待證事實具有關聯性，認為適宜作
    為本案之證據，故均有證據能力。
二、訊據上訴人即被告乙○○雖坦承於上開時、地拿取丙○○所
    有之耕耘機的鐵圈1 個之事實，然矢口否認有竊盜犯意，辯
    稱：是誤以為該鐵圈為別人不要的東西，且是壞掉的，所以
    才拾取云云。然查，被告上開犯罪事實業經被害人丙○○於
    警詢時證述：「（你所有耕耘機之鐵圈一個於何時？何地遭
    竊？）於97年2 月26日10時50分許，在雲林縣大埤鄉南和村
    妮姑庵55號前失竊。」「（警方會同你查獲所失竊耕耘機之
    鐵圈一個情形為何？）因我發現竊嫌用機車載我所失竊耕耘
    機之鐵圈時，即開車尾隨至大埤鄉○○村○○路（大眾中醫
    診所）前並會同警方將其攔下。」等語。且由警方所攝之照
    片2 張（偵卷第10頁）可見被告所竊取之鐵圈，結構完整，
    並無缺損或嚴重鏽蝕至不堪使用之情形，被害人丙○○並於
    警詢時稱該鐵圈價值約新台幣2,000 元，可見該鐵圈並非無
    價值而遭人丟棄之物，且被告於本院審理時亦稱其拿取該鐵
    圈是要拿去賣，可見被告亦知悉其所竊取之鐵圈並非無價值
    而遭人丟棄之物，故被告所辯顯為卸責之詞，不足採信。此
    外並有贓物認領保管單1 紙在卷可佐，故本件事證明確，被
    告犯行堪以認定，應依法論科。
三、核被告乙○○所為，係犯刑法第320 條第1 項之普通竊盜罪
    。被告有犯罪事實欄一所載之前科，及有期徒刑執行紀錄，
    ，有台灣高等法院被告前案紀錄表1 份在卷可稽，其於前次
    有期徒刑執行完畢後，五年以內故意再犯本件之罪，為累犯
    ，應依刑法第47條第1 項加重其刑。本件原審判決認被告罪
    證明確，依刑事訴訟法第449 條第1 項前段、第454 條第2
    項，刑法第320 條第1 項、第47條第1 項、第41條第1 項前
    段、刑法施行法第1 條之1 第1 項、第2 項前段，並審酌被
    告犯罪一切情狀，量處被告有期徒刑3 月，如易科罰金，以
    新臺幣1,000 元折算一日，經核其認事、用法及量刑均無不
    當。被告上訴意旨否認犯罪，為無理由，應予駁回。
據上論斷，應依刑事訴訟法第455 條之1 第1 項、第3 項、第36
8 條，判決如主文。
本案經檢察官甲○○到庭執行職務。
中    華    民    國    97    年    7     月    8     日
            刑事第一庭    審判長法  官  陳宏卿
                                法  官  王雅苑
                                法  官  楊昱辰
以上正本證明與原本無異。
不得上訴。
                                書記官  黃秋萍
中    華    民    國    97    年    7     月    8     日
附錄法條：中華民國刑法第320條第1項
意圖為自己或第三人不法之所有，而竊取他人之動產者，為竊盜
罪，處5年以下有期徒刑、拘役或5百元以下罰金。


司法院資訊處製作；財團法人民間司法改革基金會備份。
